# 求助陈版，关于销售质量索赔的情况的处理方案

提问人：768895149 时间：2020-02-22 08:05:27
陈版好，关于销售客户索赔的业务如下，前提是IPO项目连续审计：
1 、若在 2019 年企业客户针对 2016 年的销售业务发生质量索赔，抵减货款，则我们在对2017-2019年报表期间进行审计时，是否应该调整回 2016 年，个人的意思考了如下：首先考虑金额影响大小，若金额影响较大，虽较交易年度较远，但仍达成索赔的结果，怎么去考虑在当时时点是否能够预计这个索赔情况的发生，若当时预计不会，实际发生了，则确认在发生的当年的，按理解是可以的，若交易时点就预计有这个风险，则在交易时点时是否就按照一定比例冲减收入，并确认预计负债，到实际发生的时候预计负债再与应收账款对抵？
2 、关于海外销售模式下，客户一般都是采取索赔抵货款的方式，如按照历史的交易经验，客户会根据终端市场的客诉反馈，按月度或季度向国内企业索赔的话，是否可以按照预计的索赔比例，按照一定的收入基数去在各年末确认预计负债，并冲减收入金额，已解决索赔跨期的问题？
3 、关于业务索赔，首先定义为冲减收入，是否调整会对应业务发生的期间的收入或是在收入交易时间进行预估量进行冲减主要考虑的因素是什么？
请陈版赐教，个人理解：
（ 1 ）若按照历史交易情况，索赔是业务中的常态（并非表明产品质量有明显的问题，只是客户会根据终端市场的反馈情况，转导到国内企业），在该模式下，按各年末按照一定的收入及预计的索赔占收入比确认预计负债并冲减收入，是相对合理和必要的。
（ 2 ）若按照历史交易情况，未发生索赔，或次数极低，仅对应某批次货物，则不考虑进行预估，但是否进行跨期的调整，即 2019 年发生是否去调整 2017 年确认收入的金额？在该模式下，若交易发生时点，预计无质量问题，则确认在实际发生的年度，若交易发生时点，预计有质量问题或期后发生索赔金额较大（表明存在较大的质量隐患，倒退发货时点必定存在某些质量风险），则对应调整会交易的年度。
这时候是冲减收入，对方科目是冲减应收账款还是确认预计负债呢？
以上，谢谢陈版！
谢谢陈版。

回答人：chenyiwei
1 、可以这样理解。这实际上是如何区分前期差错和会计估计变更的问题。需要注意的是不能仅仅依据“后见之明”就去改变前期的会计估计结果。
2 、可以，这可以看作与质保相关的预计负债（保证性质保）。
3 、同上述 1 、 2 的考虑思路。